臺灣板橋地方法院刑事判決　　　　　　　 96年度易字第237號
公　訴　人　臺灣板橋地方法院檢察署檢察官
被　　　告　丁○○
　　　　　　　　　　（現另案羈押於臺灣臺北看守所）
上列被告因竊盜案件，經檢察官提起公訴（95年度偵字第29101
號），本院依簡式審判程序判決如下：
    主  文
丁○○竊盜，累犯，處有期徒刑肆月；扣案之鑰匙壹支沒收。又
竊盜，累犯，處有期徒刑肆月。又攜帶兇器竊盜，未遂，累犯，
處有期徒刑伍月；扣案之破壞剪壹把沒收。有期徒刑部分應執行
有期徒刑壹年。
    事  實
一、丁○○有竊盜及多次違反毒品危害防制條例等前科。前因施
    用毒品案件，經本院以93年度訴字第677 號刑事判決判處有
    期徒刑八月確定；又因持有毒品案件，經本院以94年度簡字
    第336 號刑事簡易判決判處有期徒刑三月確定；上開二案並
    經本院以94年度聲字第1312號裁定應執行有期徒刑九月確定
    ，嗣於民國95年2 月26日縮刑期滿執行完畢。
二、詎丁○○猶不知悔改，於上開有期徒刑執行完畢後五年內，
    復意圖為自己不法之所有，先於95年12月18日凌晨4 時許，
    在臺北縣新莊市○○路124 號旁之防火巷內，持自備鑰匙一
    支竊取乙○○所有車牌號碼為WKD-909 號之輕型機車一輛，
    得手後供己代步之用。又於同日中午12時許，行經臺北縣新
    莊市○○路27號前時，徒手竊取丙○○所有置放於車牌號碼
    為3138-JP 號自用小貨車上之電焊機一台得手。旋再於同日
    下午1 時30分許，持客觀上足以對人之生命、身體安全構成
    威脅，具有危險性可供為兇器使用之破壞剪一把，至臺北縣
    新莊市○○街49號後方由甲○○所管理之地下室，並以該破
    壞剪剪斷門鎖鐵鍊後（毀損部分未據提出告訴），入內查看
    物色財物欲行竊之際，為該里里長盧瑞發發覺後報警查獲，
    致未生得財之結果而不遂，並扣得上開所竊得之機車一輛、
    電焊機一台、鑰匙一支、油壓剪一把等物。
三、案經乙○○訴由臺北縣政府警察局新莊分局報請臺灣板橋地
    方法院檢察署檢察官偵查起訴。
    理  由
一、本件被告丁○○所犯係死刑、無期徒刑、最輕本刑為三年以
    上有期徒刑以外之罪，並於準備程序中就被訴事實為有罪之
    陳述，經法官告知簡式審判程序之旨，並聽取公訴人及被告
    之意見後，本院業已於96年3 月14日合議裁定由受命法官獨
    任進行簡式審判程序。是證人乙○○、丙○○、甲○○、盧
    瑞發於警詢中所為之證述、及證人乙○○、丙○○簽名表示
    指認及具領前開失竊物品意思之贓物認領保管單各一紙，雖
    均係被告以外之人於審判外所為之言詞或書面陳述，然依刑
    事訴訟法第159 條第2 項前段之規定，於簡式審判程序中均
    得作為證據，合先敘明。
二、前揭事實業據被告於警詢、偵查及本院審理中均坦承不諱，
    核與證人乙○○、丙○○、甲○○、盧瑞發於警詢中所為之
    證述大致相符，並有「車籍作業系統─查詢認可資料」一紙
    、贓物認領保管單二紙、現場及扣案物品照片十五幀附卷可
    稽及上開鑰匙一支、破壞剪一把等物扣案可佐，足認被告所
    為不利於己之自白與事實相符。據此，本案事證明確，被告
    犯行堪以認定。
三、論罪科刑部分：
(一)按刑法第321 條第1 項第3 款之攜帶兇器竊盜罪，係以行為
    人攜帶兇器竊盜為其加重條件，此所謂兇器，其種類並無限
    制，凡客觀上足對人之生命、身體、安全構成威脅，具有危
    險性之兇器均屬之，且祇須行竊時攜帶此種具有危險性之兇
    器為已足，並不以攜帶之初有行兇之意圖為必要，最高法院
    79年臺上字第5253號判例意旨可資參照。經查扣案之破壞剪
    一把係被告持以為本件進入地下室竊盜部分犯行時所攜帶及
    使用之物，而該破壞剪依卷附照片觀之（參見95年度偵字第
    29101 號偵查卷第31、32頁），為金屬材質，質地堅硬，如
    以之攻擊人體，顯足以造成相當之傷害，可認該破壞剪客觀
    上可對人之生命、身體、安全構成威脅，具有危險性，屬刑
    法第321 條第1 項第3 款所定之兇器無疑。故核本件被告所
    為竊取機車及電焊機部分之二次犯行，均係犯刑法第320 條
    第1 項之竊盜罪，進入地下室竊盜部分，則係犯刑法第321
    條第2 項、第1 項第3 款之攜帶兇器加重竊盜未遂罪。其就
    進入地下室竊盜部分，已著手於竊盜行為之實行而不遂，為
    未遂犯，爰依刑法第25條第2 項後段之規定減輕其刑。又被
    告所犯上開三次竊盜犯行，係於不同時間、地點所為，且被
    害人互異，並無密接不可分之情形，即與接續犯之情形尚有
    不同，應予分論併罰。
(二)被告前因施用毒品案件，經本院以93年度訴字第677 號刑事
    判決判處有期徒刑八月確定；又因持有毒品案件，經本院以
    94年度簡字第336 號刑事簡易判決判處有期徒刑三月確定；
    上開二案並經本院以94年度聲字第1312號裁定應執行有期徒
    刑九月確定，嗣於95年2 月26日縮刑期滿執行完畢乙節，有
    臺灣高等法院被告前案紀錄表一份在卷可按，其受有期徒刑
    執行完畢後，故意再犯本件有期徒刑以上之罪，為累犯，應
    依刑法第47條第1 項之規定加重其刑。
(三)本院爰審酌被告有事實欄所示之前科，有臺灣高等法院被告
    前案紀錄表一份在卷可按，素行不佳，犯罪之動機為貪圖不
    法利益，攜帶兇器之犯罪手段對於被害人所生之危害，所竊
    得機車已有十年車齡，價值約新臺幣（下同）三千元（參見
    被害人乙○○之警詢筆錄）、竊得之電焊機價值約七千五百
    元（參見被害人丙○○之警詢筆錄），價值尚非甚高，且旋
    經追回失物，被害人之損失尚非重大，暨其犯罪後坦承犯行
    之態度等一切情狀，各量處如主文所示之刑，並就有期徒刑
    部分定其應執行之刑，以資懲儆。
(四)扣案之鑰匙一支、破壞剪一把為被告所有供犯本案犯行所用
    之物，業據其供承在卷，爰併依刑法第38條第1 項第2 款之
    規定併予宣告沒收之。
據上論斷，應依刑事訴訟法第273 條之1 第1 項、299 條第1 項
前段，刑法第320 條第1 項、第321 條第2 項、第1 項第3 款、
第25條第2 項後段、第47條第1 項、第51條第5 款、第38條第1
項第2 款，刑法施行法第1 條之1 第1 項、第2 項前段，判決如
主文。
本案經檢察官吳宗光到庭執行職務。
中　　華　　民　　國　　96　　年　　3 　　月　　30　　日
                  刑事第十七庭  法　官 張紹省
以上正本證明與原本無異。
如不服本判決應於送達後十日內向本院提出上訴狀。
                                書記官 周雅玲
中　　華　　民　　國　　96　　年　　4 　　月　　2 　　日
附錄本案論罪科刑法條全文：
中華民國刑法第320 條第1 項
意圖為自己或第三人不法之所有，而竊取他人之動產者，為竊盜
罪，處五年以下有期徒刑、拘役或五百元以下罰金。
中華民國刑法第321 條第1 項第3 款、第2 項
犯竊盜罪而有左列情形之一者，處六月以上、五年以下有期徒刑
：
三  攜帶兇器而犯之者。
前二項之未遂犯罰之。
